【裁判字號】    89,訴,181
【裁判日期】    890904
【裁判案由】    毒品危害防制條例
【裁判全文】
臺灣苗栗地方法院刑事判決                          八十九年度訴字第一八一號
    公  訴  人  臺灣苗栗地方法院檢察署檢察官
    被      告  丁○○
右列被告因違反毒品危害防制條例案件，經檢察官提起公訴（八十九年度偵字第一三
六０號），本院判決如左：
    主  文
丁○○連續轉讓第貳級毒品，累犯，處有期徒刑柒月。
    事  實
一、丁○○曾因殺人等案，經法院判處徒刑十二年四月，嗣減為八年一月，於民國（
    下同）八十六年四月十六日假釋期滿執行完畢。猶不知悔改，復基於概括之犯意
    ，自八十八年五月間起至同年十一月間止，前後多次在苗栗縣竹南鎮○○路一三
    七號住處，將第二級毒品安非他命無償提供予甲○○、曾坤育及丙○○（均另行
    偵辦）等施用。嗣於八十八年十一月二十二日，在苗栗縣竹南鎮○○路三一號，
    為警查獲甲○○非法施用安非他命，而循線偵上知上情。
二、案經苗栗縣警察局苗栗分局移送臺灣苗栗地方法院檢察署檢察官偵查起訴。
    理  由
一、訊據被告丁○○對矢口否認右開行，先於偵查中辯稱：安非他命是伊等共同出錢
    買的，而不是伊給他們的云云。續於本院審理中辯稱：伊未曾轉讓安非他命予証
    人甲○○、乙○○、丙○○昅用，其三人亦未曾在伊家中吸用安非他命云云，惟
    查，前揭犯罪事實，業據證人甲○○於偵查中證稱：八十八年中，伊係被告丁○○小弟，是丁○○拿安非他命給我吸的等語（見八十八年度毒偵一八二號卷八十
    九年一月二十六日筆錄）；乙○○則於偵查中證稱：伊等係被告丁○○的小弟，
    八十八年被抓時有吸過安非他命，均是在被告丁○○家中吸的，被告丁○○之安
    非他命均置於桌上，我們就拿來吸食，吸食器是丁○○的，東西均是伊等自己取
    來吸用的等情，證人丙○○亦於偵查中證述：伊是被告丁○○的朋友，在八十八
    年在被告丁○○住處吸食安非他命，要吸跟被告丁○○說即可取用，吸食器也是
    被告丁○○的等語明確（均見前揭卷八十九年三月十日筆錄），且三人証詞互核
    相符，証人甲○○、乙○○、丙○○三人於本院審理中亦同上開証言，均前後如
    一，是被告丁○○右開所辯，顯係事後避就之詞，均不足採信，事証明確被告犯
    行洵堪認定。
二、核被告所為，係犯毒品危害防制條例第八條第二項之轉讓第二級毒品罪。被告先
    後多次犯行，時間緊接，犯罪構成要件相同，顯係基於概括犯意為之，應依連續
    犯之規定論以一罪並加重其刑。被告轉讓前持有安非他命之低度行為應為轉讓安
    非他命之高度行為吸收，不另論罪。又被告有事實欄所載論罪科刑執行情形，有
    本院被告全國前案紀錄表可考，其於有期徒刑執行完畢後，五年內再犯有期徒刑
    以上之本罪，為累犯，依法遞加其刑。爰審酌被告已有多次前科犯行，犯罪後復
    否認犯行及品性、犯罪動機等一切情狀，量處如主文所示之刑，以示懲儆。
據上論斷，應依刑事訴訟法第二百九十九條第一項前段，毒品危害防制條例第八條第
二項、刑法第十一條前段、第五十六條、第四十七條，判決如主文。
本案經檢察官吳義聰到庭執行職務。
中      華      民      國    八十九    年      九      月      四      日
                                    台灣苗栗地方法院刑事庭
                                        法  官  姚  銘  鴻
右正本證明與原本無異。
如不服本判決，應於送達後十日內向本院提出上訴狀(須附繕本)，上訴於台灣高等法
院台中分院。
                                        書記官  張  文  玲
中      華      民      國    八十九    年      九      月      四      日
附錄本案論罪科刑法條全文：
毒品危害防制條例第八條第二項
轉讓第二級毒品者，處六月以上五年以下有期徒刑，得併科新臺幣七十萬元以下罰金
。


司法院資訊處製作；財團法人民間司法改革基金會備份。
